臺灣臺南地方法院刑事判決
110年度交易字第1307號
公  訴  人  臺灣臺南地方檢察署檢察官
被      告  謝志鴻


上列被告因公共危險案件，經檢察官提起公訴（110年度營偵字
第2598號），被告於本院審理中就被訴犯罪事實為有罪之陳述，
本院裁定改行簡式審判程序，判決如下：
    主  文
謝志鴻犯刑法第一百八十五條之三第一項第一款之不能安全駕駛
動力交通工具罪，累犯，處有期徒刑柒月。
    事實及理由
一、本案犯罪事實及證據，除就證據部分補充：「被告謝志鴻於
    本院審理中所為之自白」；另刪除「查獲照片」外，其餘均
    引用檢察官起訴書之記載（如附件）。
二、核被告所為，係犯刑法第185條之3第1項第1款之不能安全駕
    駛動力交通工具罪。被告曾因酒後駕車公共危險案件，經本
    院以109年度交易字第445號判決判處有期徒刑6月確定，入
    監執行，於民國110年4月13日執行完畢，有臺灣高等法院被
    告前案紀錄表在卷可憑。其於前開有期徒刑執行完畢後5年
    內故意再犯本案有期徒刑以上之罪，合於累犯加重之要件，
    考量被告前案與本案均係犯酒後駕車公共危險罪，罪質相同
    ，且被告於前案執行完畢後僅數月，即再為本案犯行，足認
    其對此類犯行有其特別惡性，刑罰反應力薄弱，且本案亦無
    所受刑罰將超過其所應負擔罪責之情形，依大法官釋字第77
    5號解釋意旨，爰依刑法第47條第1項之規定，加重其刑。
三、審酌被告縱意飲酒後騎車上路，為警查獲時所測得之呼氣酒
    精濃度達每公升0.28毫克，對一般往來之公眾及駕駛人自身
    皆具危險性，雖被告犯後坦承犯行，態度尚可，惟被告前已
    因酒後駕車公共危險案件，經本院三次判處罪刑確定，本次
    係第四次酒後駕車犯行，量刑自不宜從輕；兼衡其智識程度
    、家庭、生活狀況等一切情狀，量處如主文所示之刑。
四、依刑事訴訟法299條第1項前段、第273條之1第1項、第310條
    之2、第454條第2項，刑法第185條之3第1項第1款、第47條
    第1項，刑法施行法第1條之1，判決如主文。
五、如不服本判決應於收受本判後20日內向本院提出上訴書狀，
    並應敘述具體理由。其未敘述上訴理由者，應於上訴期間屆
    滿後20日內向本院補提理由書狀。
本案經檢察官胡晟榮提起公訴，檢察官呂舒雯到庭執行職務。　
中　　華　　民　　國　　111 　年　　1 　　月　　20　　日
　　              刑事第十四庭  法  官  周紹武
以上正本證明與原本無異。
中　　華　　民　　國　　111 　年　　1 　　月　　20　　日
                                書記官  謝盈敏
附錄本案論罪科刑法條：
中華民國刑法第185條之3第1項：
駕駛動力交通工具而有下列情形之一者，處 2 年以下有期徒刑
，得併科 20 萬元以下罰金：
一、吐氣所含酒精濃度達每公升零點二五毫克或血液中酒精濃度
    達百分之零點零五以上。
二、有前款以外之其他情事足認服用酒類或其他相類之物，致不
    能安全駕駛。
三、服用毒品、麻醉藥品或其他相類之物，致不能安全駕駛。

附件：
臺灣臺南地方檢察署檢察官起訴書
                                   110年度營偵字第2598號
　　被　　　告　謝志鴻　男　39歲（民國00年0月0日生）
　　　　　　　　　　　　住臺南市○○區○○路0巷0號
　　　　　　　　　　　　國民身分證統一編號：Z000000000號
上列被告因公共危險案件，已經偵查終結，認應提起公訴，茲將
犯罪事實及證據並所犯法條分敘如下：
　　　　犯罪事實
一、謝志鴻自民國110年12月5日下午5時許起至同日晚間10時許
    止，在臺南市○○區○○路0巷0號住處內，自行飲用酒類後，竟
    未待體內酒精成分完全退卻，猶於翌（6）日下午4時許，騎
    乘車號000-000號機車於道路之上。嗣於該（6）日下午4時2
    4分許，謝志鴻因行車不穩，在同市鹽水區北門路與蔦松路
    口遭警攔查時，為警聞得渠身上帶有酒氣，乃對之以酒精測
    試器測試，結果測得謝志鴻吐氣所含酒精濃度為每公升0.28
    毫克，始悉上情。
二、案經臺南市政府警察局新營分局報告偵辦。
　　　　證據並所犯法條
一、上開犯罪事實，業據被告謝志鴻於警詢及偵訊時供認不諱，
    並有酒精濃度呼氣測試結果列印紙、呼氣酒精測試器檢定合
    格證書、查獲照片在卷可稽，被告之自白經核與事實相符，
    是渠犯嫌應堪認定。
二、核被告所為，係犯刑法第185條之3第1項第1款之不能安全駕
    駛動力交通工具罪嫌。又被告前因公共危險案件，經法院判
    處有期徒刑6月確定，於110年4月13日執行完畢出監乙情，
    有本署刑案資料查註紀錄表在卷可考，渠受有期徒刑執行完
    畢後5年以內故意再犯本案法定刑為有期徒刑之罪，為累犯
    ，請依刑法第47條第1項規定加重其刑。
三、依刑事訴訟法第251條提起公訴。
　　此　致
臺灣臺南地方法院
中　　華　　民　　國　 110　　年　　12　　月　　14　　日
                              檢  察  官  胡晟榮
本件證明與原本無異  
中　　華　　民　　國　 110　　年　　12　　月　　21　　日
                              書  記  官  許靜萍 
附錄所犯法條
中華民國刑法第185條之3
駕駛動力交通工具而有下列情形之一者，處 2 年以下有期徒刑
，得併科 20 萬元以下罰金：
一、吐氣所含酒精濃度達每公升零點二五毫克或血液中酒精濃度
    達百分之零點零五以上。
二、有前款以外之其他情事足認服用酒類或其他相類之物，致不
    能安全駕駛。
三、服用毒品、麻醉藥品或其他相類之物，致不能安全駕駛。
因而致人於死者，處 3 年以上 10 年以下有期徒刑；致重傷者
，處 1 年以上 7 年以下有期徒刑。
曾犯本條或陸海空軍刑法第 54 條之罪，經有罪判決確定或經緩
起訴處分確定，於五年內再犯第 1 項之罪因而致人於死者，處
無期徒刑或 5 年以上有期徒刑；致重傷者，處 3 年以上 10 年
以下有期徒刑。